臺灣高雄地方法院民事裁定　九十三年度小上字第三四號
　　上　訴　人　乙○○
　　訴訟代理人　林明星
　　被上訴人　　欲大建設有限公司
　　法定代理人　甲○○
當事人間請求侵權行為損害賠償事件，上訴人對於民國九十三年三月十五日本院高雄
簡易庭九十三年度雄小字第九０四號第一審判決提起上訴，本院裁定如下：
    主  文
上訴駁回。
第二審訴訟費用新台幣壹仟伍佰元由上訴人負擔。
    理　  由
一、按對於小額程序之第一審判決之上訴，非以其違背法令為理由，不得為之；所謂
    判決違背法令，乃指判決不適用法規或適用不當，民事訴訟法第四百三十六條之
    二十四第二項、第四百三十六條之三十二第二項準用第四百六十八條分別定有明
    文。又當事人提起上訴，如依民事訴訟法第四百六十八條規定，以小額程序之第
    一審判決有不適用法規或適用法規不當為理由時，其上訴狀或理由狀應有具體之
    指摘，並揭示該法規之條項或其內容，若係成文法以外之法則，應揭示該法則之
    旨趣，倘為司法院解釋或最高法院之判例，則應揭示該判解之字號或其內容，如
    依民事訴訟法第四百六十九條第一款至第五款所列情形為理由時，其上訴狀或理
    由書應揭示合於該條款之事實，上訴狀或理由書如未依此項方法表明，或其所表
    明者，顯與上開法條規定不相合時，即難認為已對小額程序之第一審判決之違背
    法令有具體之指摘，其上訴自難認為合法（最高法院七十一年台上字第三一四號
    判例參照）。次按，對於小額程序之第一審判決上訴不合法者，第二審法院應以
    裁定駁回之，同法第四百三十六條之三十二第二項準用第四百四十四條第一項前
    段亦有明文。
二、本件上訴意旨為：被上訴人並未舉證證明其為系爭停車位之所有權人，系爭停車
    位所有權應屬壯觀羅馬大廈管理委員會，縱不能證明其所有權然對系爭停車位仍
    有管理權，上訴人向有管理權之管委會以承租方式使用停車位，自有正當權源，
    且上訴人係以每三個月新台幣（下同）三千五百元之租金，向有管理權之壯觀羅
    馬大廈管理委員會承租該停車位，故被上訴人主張其為所有權人，請求上訴人返
    還無權占用停車位所享有之不當得利並無理由等語。並聲明：原判決廢棄，駁回
    被上訴人在第一審之訴及假執行之聲請。
三、經查，上訴人前開所述俱為事實上之理由，並經原審敘明「被上訴人主張（其為
    系爭停車位之所有權人，該車位遭上訴人無權占用）之事實，業據其提出與所述
    相符之現場停車相片十八幀、高雄大昌郵局第四一六三郵局存證信函第一一六號
    存證信函、停車位登記表等件為證」、「系爭停車位如出租，每月租金為二千元
    較被告向管理委員會所出租之金額還低，且為被告所不爭執，是原告主張被告因
    停放系爭停車位而獲有相當於租金之不當得利為每月二千元，自屬有據」等語，
    而認被上訴人依不當得利之法律關係請求上訴人給付七萬六千元及利息，為有理
    由，另原審亦一併敘明兩造其餘主張、陳述及所提之證據，核與判決基礎無影響
    ，毋庸再予審酌等語；上訴人對本件小額程序之第一審判決上訴，僅就原審證據
    取捨、認定事實之事項，指摘原判決不當，而未依前揭法條及判例意旨具體說明
    究有如何不適用法規或適用法規不當，並揭示該法規之條項或其內容之事實，且
    原審之認定亦未違背法令，依首揭說明，本件上訴自非合法，應以裁定駁回之。
四、末按小額訴訟之上訴程序，法院為訴訟費用之裁判時，應確定其費用額，民事訴
    訟法第四百三十六條之十九第一項、第四百三十六條之三十二第一項規定甚明。
    本件上訴裁判費為一千五百元，應由上訴人負擔。
據上論結，本件上訴為不合法，依民事訴訟法第四百三十六條之三十二第一項、第二
項、第四百三十六條之十九第一項、第四百四十四條第一項前段、第九十五條、第七
十八條，裁定如主文。
中　　　華　　　民　　　國　　九十三　　年　　　六　　　月　　 三十　　 日
                                      臺灣高雄地方法院民事第五庭
~B審判長法官　陳嘉惠
~B法　　　官　秦慧君
~B法　　　官　郭慧珊
正本係照原本作成。
本裁定不得抗告。
中　　　華　　　民　　　國　　九十三　　年　　　六　　　月　　 三十　　 日
~B法院書記官　陳淑女
